臺灣板橋地方法院刑事判決　　　　　　　94年度訴字第1370號
公 訴 人　臺灣板橋地方法院檢察署檢察官
被　　告　甲○○
上列被告因違反毒品危害防制條例案件，經檢察官提起公訴（94
年度毒偵字第2961號）及移送併案審理（94年度核退毒偵字第14
95號），本院改用簡式審判程序，判決如下：
    主  文
甲○○連續施用第一級毒品，累犯，處有期徒刑拾月，扣案之第
一級毒品海洛因壹包（淨重壹點壹公克）及內含微量不足秤重第
一級毒品海洛因之殘渣袋壹只均沒收銷燬之，扣案之注射針筒壹
支沒收。
    事  實
一、甲○○前於民國（下同）86年間因煙毒案件，經本院判處有
    期徒刑3 年6 月確定，於87年3 月6 日起算執行，於90年8
    月24日因縮短刑期假釋出監，復於92年3 月4 日經撤銷假釋
    起算執行殘刑1 年10月21日，至93年12月19日縮短刑期執行
    完畢；另於91年間，因施用毒品案件，經依臺灣板橋地方法
    院以91年度毒聲字第2476號裁定送觀察、勒戒後，認有繼續
    施用毒品之傾向，由臺灣板橋灣地方法院以91年度毒聲字第
    2995號裁定，令入戒治處所施以強制戒治1 年，於92年3 月
    4 日停止戒治出所，經臺灣板橋地方法院檢察署檢察官於92
    年10月9 日以92年度戒毒偵字第319 號處分不起訴，竟仍不
    知悛悔，復基於施用第一級毒品海洛因（下稱海洛因）之概
    括犯意，先於其後5 年內之94年1 月12日22時15分許，採尿
    前回溯26小時之某一時段，在臺北縣蘆洲市○○路185 巷13
    弄1 號3 樓，與其友人蕭錦聰（另案偵查）一起施用海洛因
    乙次；復亦於其後5 年內之94年6 月6 日12時20分許，採尿
    前回溯26小時之某一時段，在臺北縣新莊市○○街130 巷1
    號3 樓施用海洛因乙次。嗣先於94年1 月12日經蕭錦聰之父
    蕭天榮查覺有異報警處理，經警在臺北縣蘆洲市○○路185
    巷13弄1 號3 樓查獲上情，並扣得甲○○所有內含微量不足
    秤重海洛因之殘渣袋乙只及其所有供施用毒品用之注射針筒
    乙支（惟非專供施用毒品之用）；再於94年6 月6 日12時20
    分許，經警在臺北縣新莊市○○街130 巷1 號3 號查獲上情
    ，並扣得甲○○所有之海洛因乙包（淨重1.1 公克，純質淨
    重0.52公克）。
二、案經臺北縣政府警察局蘆洲分局報請臺灣板橋地方法院檢察
    署檢察官偵查起訴及移送併案審理。
    理  由
一、上揭事實業據被告甲○○迭次於警詢、偵查中及本院審理時
    坦承不諱，且被告先後2 次遭警查獲後所採取之尿液，經送
    請台灣檢驗科技股份有限公司鑑定之結果，均確係呈鴉片類
    陽性反應，此有該公司所出具濫用藥物尿液檢驗報告2 紙，
    在卷可稽，另扣案之上開海洛因乙包（淨重1.1 公克），經
    送請法務部調查局鑑定之結果，亦確係含有海洛因成分，純
    質淨重0.52公克，此亦有該局所出具94年8 月8 日鑑定通知
    書乙紙可佐，復有扣案之上開注射針筒乙支及內含微量不足
    秤重海洛因之殘渣袋乙只，在卷可佐，足堪認定。又被告前
    於91年間因施用毒品案件，經本院裁定送觀察、勒戒後，認
    有繼續施用毒品之傾向，由臺灣板橋灣地方法院以91年度毒
    聲字第2995號裁定，令入戒治處所施以強制戒治1 年，於92
    年3 月4 日停止戒治出所，經臺灣板橋地方法院檢察署檢察
    官於92年10月9 日以92年度戒毒偵字第319 號處分不起訴乙
    情，業據被告於本院審理時供承屬實，並有臺灣高等法院被
    告前案紀錄表乙份可稽，亦堪認定。被告上開施用海洛因2
    次之犯行已臻明確，應予依法論科。
二、核被告所為，係犯毒品危害防制條例第10條第1 項之施用第
    一級毒品罪。被告上開移送併案審理之犯行（即94年度核退
    毒偵字第1495號案件），雖未據公訴人對之一併提公訴，惟
    因上開移送併案審理之犯行與公訴人原起訴部分間，有連續
    犯之裁判上一罪關係，依刑事訴訟法第267 條之規定，應併
    為公訴人原起訴部分之效力所及，本院自得併予審理，合先
    敘明。被告持有上開海洛因之低度行為，為其持以施用上開
    海洛因之高度行為所吸收，不另論擬。被告先後2 次施用海
    洛因之行為，其時間緊接，所犯構成要件相同，顯係基於同
    一之概括犯意所為，為連續犯，應依刑法第56條之規定，論
    以一罪，並加重其刑。又被告前於86年間因煙毒案件，經本
    院判處有期徒刑3 年6 月確定，於87年3 月6 日起算執行，
    於90年8 月24日因縮短刑期假釋出監，復於92年3 月4 日經
    撤銷假釋起算執行殘刑1 年10月21日，至93年12月19日縮短
    刑期執行完畢，此有臺灣高等法院被告前案紀錄表乙份可佐
    ，其復於5 年內，再犯有期徒刑以上之上開之罪，為累犯，
    應依刑法第47條之規定，加重其刑，並依法遞加重之。爰審
    酌被告前曾受有期徒刑之執行完畢，並曾因施用毒品，先後
    經送觀察、勒戒及強制戒治，並經臺灣板橋地方法院檢察署
    為處分不起訴，竟仍不知悛悔，復於上揭時地先後施用海洛
    因2 次，已嚴重危害社會安全、個人健康及被告犯罪後之態
    度等一切情狀，量處如主文所示之刑，以資儆懲。
三、扣案之海洛因殘渣袋乙只，因已無法分離，應與扣案之上開
    海洛因乙包（淨重1.1 公克），均依毒品危害防制條例第18
    條第1 項前段之規定，均宣告沒收銷燬之。另扣案之上開注
    射針筒乙支，為供被告施用毒品所用之物，亦為被告所有，
    此經被告自承在卷，應依刑法第38條第1 項第2 款規定沒收
    之。
據上論斷，應依刑事訴訟法第299 條第1 項前段，毒品危害防制
條例第10條第1項、第18條第1項前段，刑法第11條前段、第56條
、第47條、第38條第1項第2款，判決如主文。
本案經檢察官黃仙宜到庭執行職務。
中    華    民    國    94    年    9      月   28    日
                刑事第十三庭  法  官  林 晏 鵬
上列正本證明與原本無異。
如不服本判決，應於判決送達後十日內向本院提出上訴狀。
                              書記官  陳 君 偉
中    華    民    國    94    年      9    月   28    日
附錄本案科刑論罪法條：毒品危害防制條例第10條
施用第一級毒品者，處 6 月以上 5 年以下有期徒刑。
施用第二級毒品者，處 3 年以下有期徒刑。
